【裁判字號】    89,上易,64
【裁判日期】    890308
【裁判案由】    竊盜
【裁判全文】
臺灣高等法院高雄分院刑事判決    八十九年度上易字第六四號
    上  訴  人  台灣高雄地方法院檢察署檢察官
    被      告  丙○○
右上訴人因被告竊盜案件，不服臺灣高雄地方法院八十八年度易字第四八六七號中華
民國八十八年十一月三十日第一審判決（起訴案號：臺灣高雄地方法院檢察署八十八
年度偵字第二四三七五號、移送併辦案號：八十八年度偵字第二六九八七號、八十九
年度偵字第一○九一號），提起上訴，本院判決如左：
      主  文
原判決撤銷。
丙○○連續竊盜，累犯，處有期徒刑壹年。
刻有「ＫｅｙＢｌａｎｋｓ」字樣之鑰匙伍支沒收。
    事  實
一、丙○○曾於民國八十三年間因違反麻醉藥品管理條例等罪，經原審法院判處應執
    行有期徒刑一年八月，於八十七年一月十一日假釋出獄，並於八十八年六月四日
    假釋期滿視同刑之執行完畢，仍不知悔改，猶基於意圖為自己不法所有之概括犯
    意，先於八十八年九月二十九日凌晨四時許，在高雄市○○區○○路二十七號前
    ，持其所有上刻有「ＫｅｙＢｌａｎｋｓ」字樣之鑰匙五支，透過反覆插入丁○○所有停放於該處之車牌號碼ＴＫ─四九五二號自小客車車門鎖之方式，開啟車
    門竊取丁○○所有置放於車內之Ｍｏｔｏｒｏｌａ牌行動電話手機一支、Ｓｏｎ
    ｙ牌ＣＤ隨身聽一台及行動電話充電器、行動電話電池各一個得手，復於同年月
    三十日凌晨五時三十分許（起訴書誤載下午五時許），在高雄市○○區○○路與
    鼎盛街口處，趁乙○○停於該處之車牌號碼ＹＬ─０二一五號小貨車之車門未上
    鎖，徒手開啟車門，竊取乙○○所有置放於車內之卡號00000000000
    000號郵政儲金金融卡一張得手，丙○○甫竊取得手而尚未遠離時，即遭警當
    場逮捕，除在其身上查獲上開郵政儲金金融卡一張及於其位於高雄市○○區○○
    街五九巷一號住處查獲前開丁○○遭竊之物外，並扣得前開其所有供犯罪所用之
    刻有「ＫｅｙＢｌａｎｋｓ」字樣之鑰匙五支；丙○○經隨案移送臺灣高雄地方
    法院檢察署，經檢察官於當日諭知飭回後，復承前述概括之犯意，於八十八年十
    月二十日上午七時許，在高雄市○○區○○路與重上街口，竊取洪文卿所有置放
    於該處之YVU─一七三號三陽牌四九西西機車一輛，又於八十八年十二月十七日
    下午一時許，在高雄市○○區○○路八○九號騎樓前，竊取李木欽所有之TKO─
    六一九號山葉牌四九西西機車一輛，得手後供己騎用，經警循線查獲。
二、案經高雄市政府警察局，移送臺灣高雄地方法院檢察署檢察官，偵查起訴及移送
    併辦。
    理  由
一、被告丙○○並未於本院審判期日到庭，惟其於本院調查時對右揭竊取丁○○、乙○○、洪文卿所有財物之事實坦承不諱，核與被害人丁○○、乙○○、甲○○（
    洪文卿之妹）所指訴情節相符，又被告丙○○係於八十九年一月一日下午，騎乘
    李木欽所失竊之TKO─六一九號山葉牌四九西西機車，在高雄市○○區○○街八
    十二巷四十二號前為警查獲，此據其於警訊時供明在卷，被告於偵查中雖辯稱該
    機車係向吳志明所借用，然其並無法提出吳志明之年籍、住所以供查證，而該機
    車係被害人李木欽在高雄市○○區○○路八○九號騎樓前所失竊，復據被害人李
    木欽指訴明確，被告前述所辯，顯係避重就輕之詞，殊無可採，此外復有贓物認
    領保管收據及贓物認領保管單等在卷及被告行竊犯罪所用之刻有「ＫｅｙＢｌａ
    ｎｋｓ」字樣之鑰匙五支扣案為證，事證明確，被告之犯行洵堪認定。
二、核被告所為，係犯刑法第三百二十條第一項之竊盜罪。被告先後多次竊盜犯行，
    時間緊接、方法相同、犯罪構成要件亦相同，顯係基於概括犯意反覆為之，應依
    連續犯之規定以一罪論，並加重其刑；查被告丙○○曾於民國八十三年間因違反
    麻醉藥品管理條例等罪，經原審法院判處應執行有期徒刑一年八月，於八十七年
    一月十一日假釋出獄，並於八十八年六月四日假釋期滿視同刑之執行完畢之事實
    ，有本院被告全國前案紀錄表及臺灣高雄地方法院檢察署刑案資料查註紀錄表可
    按，其於刑之執行完畢後，五年內再犯本件有期徒刑以上之罪，為累犯，應依刑
    法第四十七條規定，加重其刑，並遞加之。又被告丙○○行竊洪文卿、李木欽所
    有機車部份雖未經公訴人起訴，惟此部份與已起訴部份，有連續犯之裁判上一罪
    關係，本院自得併予審判。
三、原審予以論罪科刑，固非無見，惟查被告丙○○尚有行竊洪文卿、李木欽所有機
    車，已如前述，原審就此部份未及併予審酌，尚有未合，公訴人上訴意旨，指摘
    原判決不當，為有理由，應由本院將原判決予以撤銷改判，審酌被告丙○○甫假
    釋期滿，仍不知警惕，猶因一己之貪念而為竊盜犯行，且於被警查獲仍繼續犯案
    ，足證無悔過之意，爰量處有期徒刑一年，以示懲儆。扣案之刻有「ＫｅｙＢｌ
    ａｎｋｓ」字樣之鑰匙五支，為被告所有，且係供前揭竊盜犯罪所用之物，業據
    被告供明在卷，應依刑法第三十八條第一項第二款規定宣告沒收。至於其他扣案
    之鑰匙十二支、照相機、行動電話各一台、手錶、美工刀各二支、原子筆心三盒
    、一號電池二十六粒、三號電池二十七粒、手電筒一支及ＣＤ片三片，被告於原
    審堅稱係其所有，然與其竊盜犯行無關之物等語，且亦查無其他證據足認上開物
    品與被告前述犯行有關，故不併予宣告沒收，附此敘明。
四、被告丙○○經合法傳喚，無正當理由不到庭，爰不待其陳述逕行判決。
據上論斷，應依刑事訴訟法第三百六十九條第一項前段、第三百六十四條、第三百七
十一條、第二百九十九條第一項前段，刑法第五十六條、第三百二十條第一項、第四
十七條、第三十八條第一項第二款，罰金罰鍰提高標準條例第一條前段，判決如主文
。
本案經檢察官陳新慶到庭執行職務。
中    華    民    國     八十九     年       三       月     八   日
                              臺灣高等法院高雄分院刑事第七庭
                                  審判長法官  李文雄
                 法官  郭雅美
                                        法官  黃憲文
右正本證明與原本無異。
不得上訴。
                                      書記官  黃全忠
中    華    民    國     八十九     年       三       月    十    日
附錄：本判決論罪科刑法條：
刑法第三百二十條第一項
意圖為自己或第三人不法之所有，而竊取他人之動產者，為竊盜罪，處五年以下有期
徒刑、拘役或五百元以下罰金。
                                                                        Ｄ


司法院資訊處製作；財團法人民間司法改革基金會備份。
